<!DOCTYPE html PUBLIC "-//W3C//DTD XHTML 1.0 Transitional//EN" "http://www.w3.org/TR/xhtml1/DTD/xhtml1-transitional.dtd">
<html xmlns="http://www.w3.org/1999/xhtml">
<head>
	<meta http-equiv="Content-Type" content="text/html; charset=iso-8859-1" />
	<title>Ymmärrä suomea</title>
	<style type="text/css" media="all">@import "css/styles.css";</style>
	<script type="text/javascript" src="swfobject.js"></script>
</head>
<body class="font-medium">
	<div id="main-wrapper">
		<div id="topbar"></div>
		<div id="main-menu">
			<table cellspacing="0" cellpadding="0" border="0" class="add-links"><tr>
				<td class="item"><img class="raquo" src="i/raquo.gif" alt="" height="7" width="4" /><a href="/ymmarra/index.php?moduli=sanakirja">Sanakirja</a></td>
				<td class="item"><img class="raquo" src="i/raquo.gif" alt="" height="7" width="4" /><a href="/ymmarra/index.php?moduli=verbit">Verbiluettelo</a></td>
				<td class="item"><img class="raquo" src="i/raquo.gif" alt="" height="7" width="4" /><a href="/ymmarra/index.php?moduli=kielioppi">Kielioppi</a></td>
			</tr></table>
			<table cellspacing="0" cellpadding="0" border="0"><tr>
				<td class="item"><img class="raquo" src="i/raquo.gif" alt="" height="7" width="4" /><a href="/ymmarra/index.php">Etusivu</a></td>
				<td class="item"><img class="raquo" src="i/raquo.gif" alt="" height="7" width="4" /><a href="/ymmarra/index.php?moduli=tekstit">Lukutekstit</a></td>
			</tr></table>
		</div>
		<div id="content">
			<table cellspacing="0" cellpadding="0" border="0" id="content-wrapper"><tr>
				<td>
					<div id="left-menu">
												<div class="header-verb"><span>Verbit</span></div>
						<div class="menu">
								<div class="init"><a href="/ymmarra/index.php?moduli=verbit&kirjain=a">A</a></div>
								<div class="init"><a href="/ymmarra/index.php?moduli=verbit&kirjain=e">E</a></div>
								<div class="init"><a href="/ymmarra/index.php?moduli=verbit&kirjain=h">H</a></div>
								<div class="init"><a href="/ymmarra/index.php?moduli=verbit&kirjain=i">I</a></div>
								<div class="init"><a href="/ymmarra/index.php?moduli=verbit&kirjain=j">J</a></div>
								<div class="init"><a href="/ymmarra/index.php?moduli=verbit&kirjain=k">K</a></div>
								<div class="init"><a href="/ymmarra/index.php?moduli=verbit&kirjain=l">L</a></div>
								<div class="init"><a href="/ymmarra/index.php?moduli=verbit&kirjain=m">M</a></div>
								<div class="init"><a href="/ymmarra/index.php?moduli=verbit&kirjain=n">N</a></div>
								<div class="init"><a href="/ymmarra/index.php?moduli=verbit&kirjain=o">O</a></div>
								<div class="init"><a href="/ymmarra/index.php?moduli=verbit&kirjain=p">P</a></div>
								<div class="init"><a href="/ymmarra/index.php?moduli=verbit&kirjain=r">R</a></div>
								<div class="init"><a href="/ymmarra/index.php?moduli=verbit&kirjain=s">S</a></div>
								<div class="init"><a href="/ymmarra/index.php?moduli=verbit&kirjain=t">T</a></div>
								<div class="init"><a href="/ymmarra/index.php?moduli=verbit&kirjain=u">U</a></div>
								<div class="init"><a href="/ymmarra/index.php?moduli=verbit&kirjain=v">V</a></div>
								<div class="init"><a href="/ymmarra/index.php?moduli=verbit&kirjain=y">Y</a></div>
								<div class="init"><a href="/ymmarra/index.php?moduli=verbit&kirjain=Ä">Ä</a></div>
						</div>					</div>
				</td>
				<td>
					<div id="main-content">
						<div id="path">
							<a href=".">Etusivu</a> &gt; <a href="/ymmarra/index.php?moduli=verbit&kirjain=T">T</a>						</div>
													<h1>TÄHDENTÄÄ</h1>
						<table cellspacing="0" cellpadding="0" border="0">
							<tr>
								<td colspan="2" style="padding-bottom:10px;"><strong>Aktiivin indikatiivi</strong></td>
							</tr>
							<tr>
								<td><pre>PREESENS                   
minä      tähdennän        
sinä      tähdennät        
hän       tähdentää        
me        tähdennämme      
te        tähdennätte      
he        tähdentävät      

PASSIIVI
          tähdennetään     

IMPERFEKTI                 
         tähdensin         
         tähdensit         
         tähdensi          
         tähdensimme       
         tähdensitte       
         tähdensivät       

PASSIIVI
         tähdennettiin     

PERFEKTI
olen     tähdentänyt       
olet     tähdentänyt       
on       tähdentänyt       
olemme   tähdentäneet      
olette   tähdentäneet      
ovat     tähdentäneet      

PASSIIVI
on       tähdennetty       

PLUSKVAMPERFEKTI
olin     tähdentänyt       
olit     tähdentänyt       
oli      tähdentänyt       
olimme   tähdentäneet      
olitte   tähdentäneet      
olivat   tähdentäneet      

PASSIIVI
oli      tähdennetty       
</pre></td>
								<td>&nbsp;&nbsp;&nbsp;</td>
								<td><pre>      KIELTOMUOTO
      en        tähdennä
      et        tähdennä
      ei        tähdennä
      emme      tähdennä
      ette      tähdennä
      eivät     tähdennä


      ei        tähdennetä

   
     en        tähdentänyt
     et        tähdentänyt
     ei        tähdentänyt
     emme      tähdentäneet
     ette      tähdentäneet
     eivät     tähdentäneet


     ei        tähdennetty


     en      ole tähdentänyt
     et      ole tähdentänyt
     ei      ole tähdentänyt
     emme    ole tähdentäneet
     ette    ole tähdentäneet
     eivät   ole tähdentäneet


     ei      ole tähdennetty


    en    ollut  tähdentänyt
    et    ollut  tähdentänyt
    ei    ollut  tähdentänyt
    emme  olleet tähdentäneet
    ette  olleet tähdentäneet
    eivät olleet tähdentäneet


    ei    ollut  tähdennetty
</pre></td>
							</tr>
						</table>
						<table cellspacing="0" cellpadding="0" border="0">
							<tr>
								<td colspan="2" style="padding-bottom:10px;"><strong>Aktiivin konditionaali</strong></td>
							</tr>
							<tr>
								<td><pre>PREESENS
minä     tähdentäisin      
sinä     tähdentäisit      
hän      tähdentäisi       
me       tähdentäisimme    
te       tähdentäisitte    
he       tähdentäisivät    

PASSIIVI
         tähdennettäisiin  

PERFEKTI
olisin   tähdentänyt       
olisit   tähdentänyt       
olisi    tähdentänyt       
olisimme tähdentäneet      
olisitte tähdentäneet      
olisivat tähdentäneet      
 
PASSIIVI
olisi    tähdennetty       
</pre></td>
								<td>&nbsp;&nbsp;&nbsp;</td>
								<td><pre> 
    en          tähdentäisi
    et          tähdentäisi
    ei          tähdentäisi
    emme        tähdentäisi
    ette        tähdentäisi
    eivät       tähdentäisi


    ei          tähdennettäisi


    en olisi    tähdentänyt
    et olisi    tähdentänyt
    ei olisi    tähdentänyt
    emme olisi  tähdentäneet
    ette olisi  tähdentäneet
    eivät olisi tähdentäneet 


    ei olisi    tähdennetty
</pre></td>
							</tr>
						</table>
						<table cellspacing="0" cellpadding="0" border="0">
							<tr>
								<td colspan="2" style="padding-bottom:10px;"><strong>Aktiivin potentiaali</strong></td>
							</tr>
							<tr>
								<td><pre>PREESENS
minä     tähdentänen       
sinä     tähdentänet       
hän      tähdentänee       
me       tähdentänemme     
te       tähdentänette     
he       tähdentänevät     

PASSIIVI
         tähdennettäneen   

PERFEKTI
lienen   tähdentänyt       
lienet   tähdentänyt       
lienee   tähdentänyt       
lienemme tähdentäneet      
lienette tähdentäneet      
lienevät tähdentäneet      

PASSIIVI
lienee   tähdennetty       
</pre></td>
								<td>&nbsp;&nbsp;&nbsp;</td>
								<td><pre> 
      en          tähdentäne
      et          tähdentäne
      ei          tähdentäne
      emme        tähdentäne
      ette        tähdentäne
      eivät       tähdentäne


      ei          tähdennettäne


     en    liene tähdentänyt
     et    liene tähdentänyt
     ei    liene tähdentänyt
     emme  liene tähdentäneet
     ette  liene tähdentäneet
     eivät liene tähdentäneet 


     ei    liene tähdennetty
</pre></td>
							</tr>
						</table>
						<table cellspacing="0" cellpadding="0" border="0">
							<tr>
								<td colspan="2" style="padding-bottom:10px;"><strong>Aktiivin imperatiivi</strong></td>
							</tr>
							<tr>
								<td><pre>PREESENS

(sinä)   tähdennä          
(hän)    tähdentäköön      
(me)     tähdentäkäämme    
(te)     tähdentäkää       
(he)     tähdentäkööt      

PASSIIVI

         tähdennettäköön   

PERFEKTI

ole      tähdentänyt       
olkoon   tähdentänyt       
olkaamme tähdentäneet      
olkaa    tähdentäneet      
olkoot   tähdentäneet      

PASSIIVI

olkoon   tähdennetty       
</pre></td>
								<td>&nbsp;&nbsp;&nbsp;</td>
								<td><pre> 

     älä         tähdennä
     älköön      tähdentäkö
     älkäämme    tähdentäkö
     älkää       tähdentäkö
     älkööt      tähdentäkö



     älköön      tähdennettäkö



    älä ole       tähdentänyt
    älköön olko   tähdentänyt
    älkäämme olko tähdentäneet
    älkää olko    tähdentäneet
    älkööt olko   tähdentäneet



    älköön olko   tähdennetty
</pre></td>
							</tr>
						</table>
						<table cellspacing="0" cellpadding="0" border="0">
							<tr>
								<td colspan="2" style="padding-bottom:10px;"><strong>Verbin nominaalimuodot</strong></td>
							</tr>
							<tr>
								<td><pre>I INFINITIIVI              

Lyhyempi muoto:            
         tähdentää         

Pitempi muoto:             
         tähdentääkseni    
         tähdentääksesi
         tähdentääkseen
         tähdentääksemme
         tähdentääksenne
         tähdentääkseen

III  INFINITIIVI           

inessiivi    tähdentämässä 
elatiivi     tähdentämästä 
illatiivi    tähdentämään  
adessiivi    tähdentämällä
abessiivi    tähdentämättä 
instruktiivi tähdentämän   
                           
Passiivi
instruktiivi tähdennettämän 
                           
                           
</pre></td>
								<td>&nbsp;&nbsp;&nbsp;</td>
								<td><pre>         II INFINITIIVI

     inessiivi    tähdentäessä
     instruktiivi tähdentäen

     Passiivi
     inessiivi    tähdennettäessä






        IV INFINITIIVI

     nominatiivi  tähdentäminen
     partitiivi   tähdentämistä
       

     I PARTISIIPPI
     aktiivi      tähdentävä
     passiivi     tähdennettävä

    II PARTISIIPPI
     aktiivi      tähdentänyt
     passiivi     tähdennetty
</pre></td>
							</tr>
						</table>

					</div>
				</td>
			</tr></table>		</div>
		<div id="footer"><a href="http://www.oph.fi/"><img src="i/oph_logo_ymmarrasuomea.gif" width="157" height="35" alt="OPH" /></a></div>
	</div>
</body>
</html>
